臺灣新竹地方法院宣示判決筆錄       100年度審易字第795 號
公  訴  人  臺灣新竹地方法院檢察署檢察官
被      告  葉國三
指定辯護人  本院公設辯護人林建和
上列被告因妨害公務等案件，經檢察官提起公訴（100 年度偵字
第6585號）後，聲請本院改依協商程序而為判決，於中華民國10
0 年10月31日下午4 時在本院刑事第十一法庭宣示判決，出席職
員如下：
                                      審判長法官  邱忠義
                                          書記官  劉依緹
                                          通  譯  邱立杰
法官起立朗讀判決主文、犯罪事實要旨、處罰條文，及告以上訴
限制、期間並提出上訴狀之法院，且諭知記載其內容：
一、主  文：
    葉國三犯違反保護令罪，處有期徒刑肆月，如易科罰金，以
    新臺幣壹仟元折算壹日。又犯侮辱公務員罪，處有期徒刑肆
    月，如易科罰金，以新臺幣壹仟元折算壹日。又犯侮辱公務
    員罪，處有期徒刑肆月，如易科罰金，以新臺幣壹仟元折算
    壹日。應執行有期徒刑拾月，如易科罰金，以新臺幣壹仟元
    折算壹日。
二、犯罪事實要旨：
（一）葉國三與陳月桂原係配偶關係（2 人業於民國100 年2 月
      21日裁判離婚），而具有家庭暴力防治法第3 條第1 款之
      家庭成員關係。因葉國三前有多次對陳月桂實施不法侵害
      行為，經陳月桂向本院聲請民事通常保護令，業經本院於
      100 年3 月14日以99年度家護字第477 號（起訴書誤載為
      100 年度家護字第477 號）核發民事通常保護令，裁定葉
      國三不得對陳月桂實施身體或精神上不法之侵害行為，且
      應於100 年4 月10日上午10時前遷出陳月桂位於新竹市○
      ○區○○街28巷2 弄15號之住居所，且自遷出上開處所起
      ，至少遠離上開處所20公尺，有效期間為10月。詎葉國三
      已於100 年4 月1 日下午6 時許，收受並知悉上開保護令
      內容，竟仍於該保護令之有效期間內即100 年7 月5 日下
      午5 時許，基於違反該民事通常保護令之犯意，在外飲酒
      後前往陳月桂之上開住處，並因細故與陳月桂發生爭執而
      持續以「幹你娘」之不堪入耳髒話辱罵陳月桂，再以徒手
      毆打陳月桂之臉部及手臂成傷（傷害部分，未據告訴），
      藉此方式對陳月桂為身體及精神上不法侵害之家庭暴力行
      為及違反遠離陳月桂住處之命令，陳月桂因不堪葉國三之
      侵害，隨即逃離上開住處並請求員警協助。
（二）迨新竹市警察局第三分局中華派出所警員王俊傑、巫作延
      據報於同日晚上6 時許前往處理、制止時，葉國三明知上
      開警員係依法執行職務之公務員，竟基於侮辱公務員之犯
      意，對正在執行逮捕勤務之警員王俊傑、巫作延，當場以
      「幹」、「幹你娘」等語侮辱之。嗣葉國三隨同員警前往
      中華派出所等候製作筆錄時，因欲擅自離開而遭警員王俊
      傑等人攔阻並上銬，葉國三另基於侮辱公務員之犯意，以
      「幹你娘」等語侮辱在場執行勤務之員警，並於反抗過程
      中不慎致警員王俊傑受有胸壁挫傷、右前臂挫傷等傷害（
      過失傷害部分，未據告訴）。
（三）案經新竹市警察局第三分局報告臺灣新竹地方法院檢察署
      檢察官偵查起訴。
三、處罰條文：
    家庭暴力防治法第61條第1 款、第4 款，刑法第140 條第1
    項、第41條第1 項前段、第8 項、第51條第5 款。
四、協商判決除有刑事訴訟法第455 條之4 第1 項第1 款於本訊
    問程序終結前，被告撤銷協商合意或檢察官撤回協商聲請者
    ；第2 款被告協商之意思非出於自由意志者；第4 款被告所
    犯之罪非第455 條之2 第1 項所定得以協商判決者；第6 款
    被告有其他較重之裁判上一罪之犯罪事實者；第7 款法院認
    應諭知免刑或免訴、不受理者情形之一，及違反同條第2 項
    「法院應於協商合意範圍內為判決；法院為協商判決所科之
    刑，以宣告緩刑或2 年以下有期徒刑、拘役或罰金為限」之
    規定者外，檢察官與被告均不得上訴。
五、如有前項得上訴之情形，得自收受宣示判決筆錄送達之日起
    10日內，向本院提出上訴書狀，上訴於第二審法院。
中    華    民    國   100    年    10    月    31    日
                  刑事第九庭書  記  官    劉依緹
                            法      官    邱忠義
以上筆錄正本係照原本作成。
中    華    民    國   100    年    10    月    31    日
                            書  記  官    劉依緹
附錄本案處罰實體法條全文：
＊家庭暴力防治法第61條：
違反法院依第14條第1 項、第16條第3 項所為之下列裁定者，為
本法所稱違反保護令罪，處3 年以下有期徒刑、拘役或科或併科
新臺幣10萬元以下罰金：
一、禁止實施家庭暴力。
二、禁止騷擾、接觸、跟蹤、通話、通信或其他非必要之聯絡行
    為。
三、遷出住居所。
四、遠離住居所、工作場所、學校或其他特定場所。
五、完成加害人處遇計畫。
＊刑法第140 條第1 項：
於公務員依法執行職務時，當場侮辱，或對於其依法執行之職務
公然侮辱者，處6 月以下有期徒刑、拘役或100 元以下罰金（罰
金之貨幣單位改為新臺幣，並提高為30倍）。